最　高　行　政　法　院　裁　定　　　　　　　　　　九十一年度裁字第九七七號
　　抗　告　人　乙○○
　　訴訟代理人　羅廷祥　律師
　　相　對　人　基隆市政府
　　代　表　人　甲○○
右抗告人因與相對人基隆市政府間有關建築事務事件，對於中華民國九十年四月二十
四日臺北高等行政法院九十年度訴字第一三六八號裁定提起抗告，本院裁定如左︰
　　主  文
抗告駁回。
抗告訴訟費用由抗告人負擔。
　　理  由
一、按抗告法院認抗告為不合法或無理由者，應為駁回抗告之裁定，行政訴訟法第二
    百七十二條準用民事訴訟法第四百九十二條第一項定有明文。
二、本件抗告人於民國八十八年八月間，以其所有坐落基隆市○○區○○路六十四巷
    十號房屋（以下稱系爭房屋）欲改建為由，向相對人申請拆除基隆市○○路○○
    道上之雨陽棚（以下稱系爭雨棚）。相對人於八十八年八月十日派員勘查後，認
    系爭房屋係面臨未開闢計劃道路，系爭雨棚係設置於南榮路，並未影響系爭房屋
    之出入，而以八十八年九月十三日（八八）基府工程字第○八七二二四號函復抗
    告人以：「本案經現場勘查該雨棚屬連續性，俟該面臨計劃道路闢建時再行拆除
    。」等語。抗告人不服，循序提起行政訴訟，請求撤銷該號函及維持該號函之一
    再訴願決定，並求命相對人拆除上開雨陽棚，原裁定以：雨棚經相對人派員勘查
    結果，係設置於基隆市○○路，有會勘紀錄影本及照片附訴願卷可按，應係連續
    性之公共設施，與公益有關，非關私益；因此，系爭雨棚是否拆除、修改，應屬
    一般性之措施，對象非特定之個人，次查，抗告人申請相對人拆除系爭雨棚，並
    非依法律或命令申請之案件，相對人函復「俟該面臨計劃道路闢建時再行拆除」
    ，為單純事實之通知，不對外發生准駁之法律上效果，難謂屬行政處分性質，不
    得對之提起訴願、行政訴訟，一再訴願決定自程序駁回原告之訴願、再訴願，認
    事用法並無不合，均應予維持。原告起訴請求撤銷原處分及一再訴願決定，顯非
    合法，應予駁回，其依行政訴訟法第五條第二項請求命被告應將上開雨棚拆除，
    於法亦有未合。遂認抗告人提起本件撤銷及請求相對人准為拆除該雨棚之行政處
    分之訴，核於訴願法第三條、行政訴訟法第四條第二項及第五條之規定不符，駁
    回其訴。查系爭雨棚既係設置公路上，自屬為便利公眾行路遮雨所設之公共設施
    ，既未占用抗告人之土地，亦未妨害抗告人所有土地之使用。抗告人究依何項法
    律有請求拆除之權利，未據說明。則相對人前開函，應係就抗告人依法並無申請
    權之事項，復以目前不予拆除之事實述，尚非屬有損抗告人權益之行政行為，
    自不得對之提起行政爭訟。原裁定予以駁回，核無不合。抗告意旨指摘原裁定不
    當，求為廢棄，為無理由，應予駁回。
三、依行政訴訟法第二百七十二條、第一百零四條、民事訴訟法第四百九十二條第一
    項、第九十五條、第七十八條，裁定如主文。
中　　華　　民　　國　　九十一　　　年　　　九　　　　月　　 十九 　　　日
                    最 高 行 政 法 院  第 四 庭
                                審 判 長 法  官　　　廖　政　雄
                                         法  官　　　趙　永　康
                                         法  官　　　林　清　祥
                                         法  官　　　鍾　耀　光
                                         法  官      姜  仁  脩
右  正  本  證  明  與  原  本  無  異
　　　　　　　　　　　　　　　　　　　　 法院書記官　彭  秀  玲
中　　華　　民　　國　　九十一　　　年　　　九　　　　月　　　二十　　　日
